臺灣高雄地方法院刑事裁定　　　　　　110年度智秘聲字第2號
聲　請　人
即　被　告　李宛霞


　　　　　　黃梅雪


　　　　　　陳嵩州


　　　　　　夏志雄


　　　　　　林建一


　　　　　　施閔強


　　　　　　蔡金保


聲　請　人
即　被　告　易華電子股份有限公司


法定代理人　黃嘉能
代　理　人　黃福雄律師
　　　　　　洪郁棻律師
　　　　　　王吟吏律師
相　對　人　李宗德律師

　　　　　　陳佩貞律師

　　　　　　蔡毓貞律師

　　　　　　劉昱劭律師

　　　　　　莊薇馨律師

　　　　　　江曉萱律師

　　　　　　楊思樺
　　　　　　郭鳳娟
相　對　人　吳非艱
　　　　　　孫安勇
　　　　　　林邑呈
　　　　　　王姵懿
　　　　　　邱建宏
　　　　　　吳國玄
　　　　　　張益嘉
上列聲請人即被告李宛霞等人違反營業秘密法等案件（108年智
訴字第2號、108年智附民字第9號），聲請核發秘密保持命令，
本院裁定如下：
    主  文
相對人李宗德律師、陳佩貞律師、蔡毓貞律師、劉昱劭律師、莊
薇馨律師、江曉萱律師、楊思樺、郭鳳娟、吳非艱、孫安勇、林
邑呈、王姵懿、邱建宏、吳國玄、張益嘉，就附件所示之證據資
料，不得為實施本院108年度智訴字第2號刑事訴訟、108年度智
附民字第9號刑事附帶民事訴訟以外之目的而使用，亦不得對未
受秘密保持命令之人開示。
    理  由
一、聲請意旨略以：聲請人易華電子股份有限公司（簡稱：易華
    公司）及李宛霞、黃梅雪、陳嵩州、夏志雄、林建一、施閔
    強、蔡金保所有及持有，並於民國105年8月25日經臺灣高雄
    地方檢察署扣押之紙本證物，經鈞院掃描為電子檔案。聲請
    人初步檢視後，認為其中如附件所示未聲請限閱之紙本證物
    ，涉及易華公司與第三人的營業秘密、其他機密。並經聲請
    人與相對人即鈞院108年智訴字第2號刑事案件告訴人、108
    年智附民字第9號刑事附帶民事訴訟案件原告頎邦科技股份
    有限公司（簡稱：頎邦公司）之法定代理人吳非艱，及孫安
    勇、林邑呈（頎邦公司職員），李宗德律師、陳佩貞律師、
    蔡毓貞律師、劉昱劭律師、莊薇馨律師、江曉萱律師（告訴
    代理人、附帶民事訴訟原告代理人、訴訟複代理人），楊思
    樺、郭鳳娟（律師事務所職員），王姵懿、邱建宏、吳國玄
    、張益嘉（經准許擔任附帶民事訴訟原告代理人之頎邦公司
    職員）協商後，均同意如附件所示證據資料，於相對人檢視
    前，先由聲請人依智慧財產案件審理法第11條、第30條規定
    ，聲請核發秘密保持命令等語（詳聲請狀）。
二、按：
㈠、地方法院審理檢察官起訴之違反營業秘密法刑事案件及其附
    帶民事訴訟時，當事人或第三人就其持有之營業秘密，經釋
    明符合「一、當事人書狀之內容，記載當事人或第三人之營
    業秘密，或已調查或應調查之證據，涉及當事人或第三人之
    營業秘密。」、「二、為避免因前款之營業秘密經開示，或
    供該訴訟進行以外之目的使用，有妨害該當事人或第三人基
    於該營業秘密之事業活動之虞，致有限制其開示或使用之必
    要。」之情形者，法院得依該當事人或第三人之聲請，對他
    造當事人、代理人、輔佐人或其他訴訟關係人發秘密保持命
    令，智慧財產法院組織法第3條3款、智慧財產案件審理法第
    第11條、第30條定有明文。
㈡、又智慧財產案件審理細則第21條第1項、第2項規定：「關於
    應受秘密保持命令之人，以得因本案接觸該營業秘密之人為
    限，如他造已任訴訟代理人，其代理人宜併為受秘密保持命
    令之人。」、「法院為前裁定前，得通知兩造協商確定之。
    」。
㈢、受秘密保持命令之人，就該營業秘密，不得為實施該訴訟以
    外之目的而使用之，或對未受秘密保持命令之人開示。上開
    規定，於智慧財產案件之刑事訴訟及附帶民事訴訟，準用之
    ，智慧財產案件審理法第11條第3項、第30條定有明文。
三、經查：
㈠、聲請人李宛霞、黃梅雪、陳嵩州、夏志雄、林建一、蔡金保
    ，均經起訴，涉犯營業秘密法第13條之1第1項第1款侵占、
    使用營業秘密罪及刑法第342條第1項背信罪；被告施閔強則
    經起訴涉犯營業秘密法第13條之1第1項第1款擅自重製、使
    用營業秘密罪及刑法第342條第1項背信罪，現由本院108年
    智訴字第2號案件審理。
㈡、頎邦公司為前揭刑事案件告訴人，並於刑事案件起訴後，對
    李宛霞、黃梅雪、陳嵩州、夏志雄、蔡宗昇、林建一、楊孝
    武、劉尚根、蔡金保、施閔強，及渠等任職之易華公司，提
    起刑事附帶民事訴訟，現由本院108年智附民字第9號案件審
    理。
㈢、相對人李宗德律師、陳佩貞律師、蔡毓貞律師、劉昱劭律師
    、莊薇馨律師、江曉萱律師，分別為上開刑案及附帶民事訴
    訟案件之告訴代理人、原告訴訟代理人、複代理人。楊思樺
    、郭鳳娟為理慈國際科技法律事務所職員，協助處理上開刑
    事及附帶民事訴訟案件。
㈣、相對人吳非艱為頎邦公司法定代理人，王姵懿、邱建宏、吳
    國玄、張益嘉均為頎邦公司職員，並經本院准許擔任前揭附
    帶民事訴訟案件原告之訴訟代理人。孫安勇、林邑呈均為協
    助處理本件刑事及附帶民事訴訟案件之頎邦公司職員。
㈤、為此，相對人李宗德律師、陳佩貞律師、蔡毓貞律師、劉昱
    劭律師、莊薇馨律師、江曉萱律師、楊思樺、郭鳳娟、吳非
    艱、孫安勇、林邑呈、王姵懿、邱建宏、吳國玄、張益嘉分
    別為上開智慧財產刑事案件及附帶民事訴訟案件，因閱卷而
    得接觸及持有易華公司等聲請人之營業秘密的當事人、第三
    人。
四、次查，附件所示資料（即聲請人110年8月24日刑事陳報狀之
    附表3），為本件刑事案件扣案之紙本證物（業經本院描掃
    儲存為光碟）中，經聲請人初步檢視後未聲請限閱之紙本證
    物。聲請人與相對人協商後，均同意附件所示資料，於本案
    刑事及附帶民事訴訟程序核發秘密保持命令等情，有聲請人
    之代理人110年8月24日陳報狀，相對人110年8月24日陳報狀
    可佐。為此，應認聲請人已「釋明」附件所示資料為有限制
    開示及使用必要之營業秘密。
五、稽諸前揭說明，並為平衡兼顧聲請人及相對人權益，認本件
    聲請經核並無不合，應予准許，依智慧財產案件審理法第30
    條、第13條第1項，裁定如主文。
六、本院108年智訴字第2號、108年智附民字第9號案件之被告劉
    尚根、楊孝武、蔡宗昇，均未列為110年8月3日聲請本件核
    發秘密保持命令之聲請人，亦非附件「檔案名稱」欄之持有
    人，併此敘明。
中    華    民    國    110     年    8     月    27  日
                  刑事第十一庭  審判長法  官  莊珮吟
　
                                      法  官  李貞瑩
　
                                      法  官  洪碩垣
以上正本證明與原本無異。
不得抗告。
中    華    民    國    110     年    8     月    27  日
                                      書記官  卓榮杰